【裁判字號】    94,訴,623
【裁判日期】    950413
【裁判案由】    違反毒品危害防制條例
【裁判全文】
臺灣嘉義地方法院刑事判決               94年度訴字第623號
公  訴  人  臺灣嘉義地方法院檢察署檢察官
被      告  丁○○
                      號4F.
指定辯護人  陳昭峰律師
上列被告因違反毒品危害防制條例案件，經檢察官提起公訴（94
年度偵字第4676號），本院判決如下：
    主  文
丁○○轉讓第二級毒品，處有期徒刑捌月；又連續販賣第二級毒
品，處有期徒刑玖年陸月，扣案如附表所示第二級毒品搖頭丸、
第四級毒品一粒眠，沒收銷燬之；扣案前開如附表所示毒品之外
包裝袋、未扣案之門號0000000000號行動電話壹具，
均沒收；販賣毒品所得新台幣柒萬貳仟元，沒收之，如全部或一
部不能沒收時，以其財產抵償之。應執行刑有期徒刑拾年，扣案
如附表所示第二級毒品搖頭丸、第四級毒品一粒眠，沒收銷燬之
；扣案前開如附表所示毒品之外包裝袋、未扣案之門號0000
000000號行動電話壹具，均沒收；販賣毒品所得新台幣柒
萬貳仟元，沒收之，如全部或一部不能沒收時，以其財產抵償之
。
    事  實
一、丁○○（綽號「阿漢」或「小新」）明知MDMA（俗稱搖頭丸
    別稱「蝴蝶」、「丸子」或「衣服」，下稱搖頭丸）、硝甲
    西泮及硝西泮（俗稱一粒眠，別稱「紅豆」，下稱一粒眠）
    ，分別屬於毒品危害防制條例所管制之第二級、第四級毒品
    ，竟仍基於販賣第二級毒品及第四級毒品牟利之概括犯意，
    先於民國九十四年六月間某日起，於臺南市○○○路某處
    PUB ，向年籍姓名不詳之綽號「阿賢」成年男子（下稱「阿
    賢」），各以每顆新臺幣（下同）二百元、三十元之價格，
    販入搖頭丸、一粒眠等毒品三次，每次購入約三百顆；再於
    同年七月底某日，在臺南市○○路「茶大茶坊」，無償轉讓
    一顆搖頭丸予乙○○（綽號「勝元」），並留下其所使用之
    0000000000號行動電話，供乙○○聯絡購買毒品。又先後於
    下列時間販出毒品予乙○○：（一）九十四年八月初某日，
    在嘉義市○○路麥當勞旁某處，以每顆二百四十元，共七萬
    二千元價格，販賣第二級毒品搖頭丸三百顆予乙○○一次，
    並收取價金共七萬二千元。（二）九十四年八月十日及十一
    日晚上，乙○○以0000000000號行動電話撥打丁○○所留之
    0000000000號行動電話，向丁○○約定分別以每顆二百四十
    元、三十元價格，一次同時購買搖頭丸三百顆、一粒眠二百
    顆，並於九十四年八月十二日下午某時，在嘉義市○○路二
    八七號「亞米亞米刷刷鍋」店停車場交貨。經警依法實施通
    訊監察時發覺，嗣於九十四年八月十二日下午三時許，丁○○與乙○○在約定之「亞米亞米刷刷鍋」店停車場內，乙○○協同蕭承緯、張至宏前往該處後，丁○○在所駕駛之VW－
    9359號汽車內欲交付乙○○搖頭丸及一粒眠時，為警當場查
    獲，致未交付，並經警於VW－9359號汽車內搜索扣得如附表
    所示之第二級毒品搖頭丸、第四級毒品一粒眠，始悉上情。
二、案經嘉義市警察局第一分局報告臺灣嘉義地方法院檢察署檢
    察官偵查起訴。
    理  由
壹、證據能力部分
一、按被告陳述其自白係出於不正之方法者，應先於其他事證而
    為調查。該自白如係經檢察官提出者，法院應命檢察官就自
    白之出於自由意志，指出證明之方法。刑事訴訟法第一百五
    十六條第三項定有明文。本件公訴人引用被告丁○○於九十
    四年八月十二日警詢筆錄內容為證據，證明被告於警詢中已
    承認轉讓第二級毒品搖頭丸及販賣第二級毒品搖頭丸、第四
    級毒品一粒眠等事實。惟被告抗辯：其在台南縣警察局新營
    分局時警察曾恐嚇如果不講，就要打我，該時雖未製作筆錄
    ，而係在嘉義市警察局第一分局製作警詢筆錄，但在台南縣
    警察局新營分局時，警方已製作一份筆錄，由嘉義市警察局
    第一分局再照著那份筆錄製作筆錄，故警詢筆錄並非出於自
    由意志，亦與事實不符云云（本院卷第81頁），公訴人則就
    被告警詢筆錄內容之自白任意性，聲請傳訊嘉義市警察局第
    一分局製作筆錄之警員甲○○、丙○○為證（本院卷第81頁
    ）。
二、經查：
（一）證人甲○○、丙○○即嘉義市警察局第一分局偵查員到庭
      結證，經隔離訊問結果，證人甲○○證稱：本件第一次遇
      到被告係在嘉義市警察局第一分局偵查隊，被告係自台南
      縣刑警大隊帶過來，帶過來時，並無同時交付一份台南刑
      警大隊預先打好的筆錄或存放有筆錄之記憶卡，被告之警
      詢筆錄係其由丙○○訊問後，由其直接打字，紀錄前，台
      南縣刑警大隊並無提供其所製作的筆錄供參考，僅大概敘
      述案情，丙○○在問之前會先紀錄一些關於案情的摘要，
      那些資料並未事先存到電腦裡面，要問的問題大部分是由
      丙○○去看整理的資料等語（本院卷第116至120頁），核
      與證人丙○○到庭結證內容相符（本院卷第121至125頁）
      ，警詢筆錄錄音內容，經本院函詢嘉義市警察局第一分局
      結果，業以光碟儲存，隨案附送臺灣嘉義地方法院檢察署
      檢察官，有嘉義市警察局第一分局九十五年二月三日嘉市
      警一偵字第0950021214號函覆可按（本院卷第98頁），並
      有警詢錄音光碟附於警卷可稽。
（二）自前開情事觀之，警詢筆錄製作程序過程係採一問一簽、
      訊問與紀錄者分開、全程錄音等態樣、手段、參與實施訊
      問之人數，均無與規定相違之處；參諸警詢筆錄資料及證
      人甲○○、丙○○證述內容，受訊問人即被告之年齡受訊
      問時已近二十四歲（七十年十月十七日生）、有工作之社
      會經驗（廚師）、高職肄業之教育程度、並不爭執受訊問
      該時健康狀況良好等情狀；及訊問地點係位於嘉義市警察
      局第一分局三組辦公室，被告訊問起迄時間約一小時（下
      午六時五十五分至八時許）、距被告遭查獲時間及地點（
      該日下午三時許，在嘉義市○○路查獲，先送至台南縣警
      查局新營分局後再送至嘉義市警察局第一分局）相近而在
      合理時程範圍內，被告於警詢筆錄時復簽名其上，更未抗
      辯證人甲○○、丙○○對其有何恐嚇等不正訊問方法，則
      被告空言台南縣警察局新營分局恐嚇後先行製作筆錄云云
      ，顯係空言無據，況被告於臺灣嘉義地方法院檢察署檢察
      官前所為偵訊筆錄、及本院送審羈押訊問時及受命行準備
      程序時，均就起訴書內所指之犯罪事實坦承或認罪之情節
      ，既與警詢內容殊無二致，亦未就警詢筆錄或偵訊筆錄內
      容之證據能力異議，其迨於第一次審判期日時始為前開自
      白任意性之抗辯，殊難採信，足認被告警詢筆錄陳述確係
      出於其自由意志下所為，其係具任意性之供述甚明，客觀
      上應具有較可信之特別情況，且亦為證明犯罪事實存否所
      必要，其於警詢中之供述自有證據能力。
二、本件被告丁○○及指定辯護人陳昭峰律師於言詞辯論終結前
    ，對於偵查卷內被告偵訊筆錄，及警卷、偵查卷及本院卷內
    ，證人乙○○、蕭承緯、張至宏等警詢筆錄、偵訊筆錄，及
    搜索扣押筆錄、扣押物品收據、扣押物品目錄表、扣押物品
    照片、扣押物品清單、通訊監察書及監聽譯文、憲兵司令部
    刑事鑑識中心鑑驗通知書、嘉義市警察局第一分局函附之長
    榮大學確認報告及尿液姓名對照表、本院九十四年度訴字第
    四七七號判決、前案紀錄等傳聞證據，均同意為證據方法，
    且對證據能力，未為異議。被告於準備程序及審理時均承認
    犯罪，且於準備程序及審理時經本院指定辯護人，審理過程
    亦經進行交互詰問程序，前述證據復無顯不可信之情況，本
    院審酌採納該等傳聞證據，無礙被告與辯護人等於程序上之
    彈劾詰問權利，認前開傳聞證據合於刑事訴訟法第一百五十
    九條之一、之二、之四、之五等規定，因而具備證據能力，
    合先敘明。
貳、實體部分
一、訊據被告固坦承其綽號為「小新」、「阿漢」，0000000000
    號行動電話為其所有，於上揭時、地遭查扣之搖頭丸、一粒
    眠，係其意圖販賣而向綽號「阿賢」男子各以每顆二百元、
    三十元價格同時購入，再打算各以每顆二百四十元、三十元
    價格售出（偵卷第9頁、71至72頁、本院卷第144頁），於九
    十四年七月底，曾與證人乙○○在「茶大茶坊」見面，與乙○○談及交易搖頭丸、一粒眠之事，乙○○曾當場無償收受
    搖頭丸一顆（本院卷第143頁），另於九十四年八月初、八
    月十二日均約定要以二百四十元價格賣搖頭丸（三百顆）予
    乙○○，其中九十四年八月十二日之交易，並約定以每顆三
    十元價格，販賣一粒眠（二百顆）予乙○○（本院卷第142
    頁）等情，惟矢口否認有何轉讓或販賣毒品犯行，辯稱：（
    一）其於九十四年七月底在「茶大茶坊」係陪同其上手「阿
    賢」與乙○○見面，搖頭丸一顆係「阿賢」交予乙○○試吃
    ，非其所轉讓。（二）其與乙○○於九十四年八月初之交易
    ，因價格問題，交易未成。故扣案之搖頭丸、一粒眠，與前
    揭交易未成之搖頭丸（除其中五顆為被告食用完畢）、一粒
    眠數量相同，係屬同批。（三）其係於九十四年七月底與乙○○見面後，始向「阿賢」購入搖頭丸、一粒眠。其販賣予
    乙○○之一粒眠係以購入價格三十元原價賣出云云，惟查：
（一）被告駕駛車牌號碼VW－9359號自小客車，於九十四年八月
      十二日下午三時許，在嘉義市○○路二八七號「亞米亞米
      刷刷鍋」店停車場內，為警當場查獲而加以逮捕，並自VW
      －9359號汽車內搜索扣得如附表所示搖頭丸、一粒眠等情
      ，業經被告於警詢、偵查中及本院審理時均坦承不諱，並
      有搜索扣押筆錄、扣押物品收據、扣押物品目錄表及清單
      各一份、扣押物品照片四幀附卷可憑；至於前開扣押物品
      目錄表及扣押物品清單內固記載扣案搖頭丸為三百顆，惟
      經臺灣嘉義地方法院檢察署贓物庫職員送驗時清點結果僅
      為二百九十五顆，有簽呈一份存卷足參（偵卷第56頁），
      被告就此亦坦承扣案搖頭丸實際上為二百九十五顆（本院
      卷第29、139、140、142頁），併予敘明；又扣案如附表
      所示重量之搖頭丸、一粒眠經送鑑驗結果，確檢出成份為
      「甲基安非他命及MDMA」之第二級毒品（即搖頭丸）、成
      份為「硝甲西泮、硝西泮」之第四級毒品（即一粒眠），
      有九十四年九月二十八日（94）安鑑字第02369號憲兵司
      令部刑事鑑識中心鑑驗通知書一份在卷可稽（以上卷證頁
      次詳見本院卷第107至112頁索引）。
（二）又被告如何於九十四年八月十日及十一日晚上，以行動電
      話與乙○○聯絡（被告：0000000000號、乙○○：000000
      0000號），約定各以每顆二百四十元、三十元價格，購買
      搖頭丸三百顆、一粒眠二百顆，並於九十四年八月十二日
      下午某時，在嘉義市○○路二八七號「亞米亞米刷刷鍋」
      店停車場交貨，該日下午三時許，證人乙○○協同蕭承緯
      、張至宏前往前處後，被告在所駕駛之VW－9359 號汽車
      內欲交付扣案搖頭丸及一粒眠之際，為警當場查獲而加以
      逮捕，致未交付等情，經被告於警詢、偵查中及本院審理
      時均自白不諱，復經證人乙○○、蕭承緯、張至宏於警詢
      時指述及偵查中證述甚詳，另經證人乙○○於審理中結證
      明確，並有通訊監察書及監聽譯文（乙○○0000000000號
      與被告0000000000號行動電話）各一份附卷可憑（偵卷第
      28 至48頁），再觀諸前開譯文中被告及證人乙○○各於
      九十四年八月十日八時三十五分許，談及買賣毒品種類為
      「蝴蝶」（按：即搖頭丸）、數量為「三百」、價格同上
      次交易（即指九十四年八月初交易該次），於九十四年八
      月十一日晚上十時十二分許，談及買賣毒品種類為「紅豆
      」（按：即一粒眠）、數量為「二百」、價格為「六千」
      ，益證被告與乙○○確係就販賣搖頭丸、一粒眠等情約定
      甚詳，與前開事證互核相符，被告上開時、地販毒情事，
      自堪認定。
（三）被告雖辯稱於九十四年七月間某日，在臺南市○○路「茶
      大茶坊」處，並未無償轉讓一顆搖頭丸予乙○○，而係同
      行之毒品上游「阿賢」所提供予乙○○云云，惟被告就前
      開時、地無償轉讓一顆搖頭丸予乙○○一情，迭於警詢時
      供稱確於前開時、地與乙○○第一次見面，與乙○○並無
      仇怨（警卷第5頁），復於偵查中供述：認識當天有拿搖
      頭丸給乙○○回家試用（偵卷第10頁），核與證人乙○○
      於警詢、偵查及審理中證述情節相符（警卷第10頁、偵卷
      第16頁、本院卷第128、129、130頁），證人乙○○更進
      而證述：第一次見面，係其友人介紹其向被告買（本院卷
      第127頁）、後來係其與被告接洽，於「茶大茶坊」被告
      只送一顆搖頭丸供其試吃等語甚詳（本院卷第135頁），
      足見被告係出於日後聯絡販毒而轉讓之動機甚明，倘係他
      人將搖頭丸交付，何以被告留下其0000000000號行動電話
      ？又何以係其與乙○○接洽販毒？被告上開所辯，既翻異
      前詞，又悖於客觀經驗法則，不足採信，準此，被告於前
      開時、地確係單獨轉讓搖頭丸一顆予乙○○等情，即無疑
      義。
（四）被告再辯稱於九十四年八月初之交易，並未販賣搖頭丸予
      乙○○，乙○○不可能僅相距一星期即連續二次買入三百
      顆搖頭丸云云，惟被告如何於前揭時、地，以每顆二百四
      十元價格販賣搖頭丸三百顆予乙○○，並以現金交易等情
      ，為被告於偵查中及本院羈押前訊問時均自白不諱（偵卷
      第10頁、本院卷第11頁），核與證人乙○○於偵查中證述
      情節相符（偵卷第16頁），證人乙○○於本院審理中就此
      次交易之搖頭丸數量，固證稱：數量約為一百顆．．．係
      超過一百粒的搖頭丸，當場未清點數量，回去才清點，錢
      係依約定價格（即每顆二百四十元），清點結果數量剛好
      （本院卷第132頁），復再次證述：（問：為何以前於供
      述於麥當勞時買了三百顆，剛剛卻說一百顆？）我剛才是
      說至少有一百顆（本院卷第136頁），數量固有未盡清楚
      之處，惟按證人之陳述有部分前後不符，或相互間有所歧
      異時，究竟何者為可採，法院仍得本其自由心證予以斟酌
      ，非謂一有不符或矛盾，即應認其全部均為不可採信；證
      人之證言，如其基本事實之陳述，若果與真實性無礙時，
      則仍非不得予以採信（最高法院七十四年台上字第一五九
      九號判例意旨參照）；且人之記憶本有因觀察力、注意力
      及記憶力不同而不完整及遺忘之缺陷，隨著時間的經過會
      漸趨模糊，尤其對案發經過之細節更容易模糊淡忘，另外
      ，亦有可能因回答訊問時所用描述之用語不同，省略片段
      情節，或因紀錄之詳簡有異導致陳述相互不一，倘其主要
      陳述一致，仍應得採為裁判之基礎。證人乙○○就此次交
      易數量，雖先後為「三百顆」、「至少有一百顆」之證述
      ，惟對於其餘交易基本事實（時間、地點、價格、毒品種
      類）均無二致，衡以該次交易時間（九十四年八月初）與
      證述之時間（九十五年三月三十日），相距久遠，證人乙○○之毒品來源又非止於一端，其本身屬小盤販毒之人等
      情，業經本院九十四年度訴字第四七七號判決確定，有判
      決書一份存卷足參（本院卷第43頁），於頻繁販入販出之
      際，於數量雖有記憶不清，短期之內（相距約一星期）連
      續買入二次數量為三百顆之搖頭丸，仍與常情無違，亦無
      矛盾之處，足為被告於前開時、地販賣搖頭丸三百顆此事
      實之裁判基礎，被告空言翻異前詞，所辯無足採信。準此
      ，被告於此次交易，確係以每顆二百四十元價格，販賣第
      二級毒品搖頭丸三百顆予乙○○，致收受販毒所得七萬二
      千元等情，即堪認定。
（五）又按販賣毒品之所謂販賣行為，係行為人基於營利之目的
      ，而販入或賣出毒品而言。販賣毒品者，其主觀上須有營
      利之意圖，且客觀上有販賣之行為，即足構成，至於實際
      上是否已經獲利，則非所問。即於有償讓與他人之初，係
      基於營利之意思，並著手實施，而因故無法高於購入之原
      價出售，最後以原價或低於原價讓與他人時，仍屬販賣行
      為（最高法院六十七年台上字第二五○○號及六十九年台
      上字第一六七五號判例參照）。查：本件被告所販入之搖
      頭丸、一粒眠，各以二百元、三十元價格販入，以二百四
      十元、三十元價格販出，業經被告自白如前，其究為九十
      四年七月底與乙○○見面之前或之後購入毒品，均無妨於
      販入之初即出於營利意思一情之認定，合先說明；本院綜
      觀被告於偵查中，經警就欲供出毒品上游來源一事借訊時
      ，供稱係自九十四年六月份起，即陸續向「阿賢」之人販
      入搖頭丸（偵卷第71頁），被告又於九十四年七月底時，
      在「茶大茶坊」處轉讓搖頭丸予乙○○，圖以販賣大量毒
      品，業如前述，則其販入大量毒品以供販賣之時點，應以
      九十四年七月底與乙○○見面之前，始屬可採，被告辯以
      購入毒品之時間在九十四年七月底與乙○○見面之後云云
      ，無足採信。再查，被告於九十四年八月十二日雖以販入
      原價即三十元販出一粒眠，然要求一粒眠數量須達二百顆
      ，此有監聽譯文內容可稽（偵卷第38頁），且搭配以較高
      價格販出之搖頭丸，其原價賣出大量一粒眠委有其故，依
      前開說明，仍屬販賣行為，當無疑義。
（六）綜上，承前各節，勾稽以觀，被告意圖營利販賣搖頭丸、
      一粒眠等情，至為灼然，前開所辯無非臨訟卸責之詞，均
      無足採。本件事證明確，被告犯行即堪認定。
二、按本件搖頭丸（成份為「甲基安非他命及MDMA」）、一粒眠
    （成份為「硝甲西泮、硝西泮」）分屬毒品危害防制條例第
    二條第二項第二款、第四款所列之第二級、第四級毒品。本
    件被告意圖營利為販賣搖頭丸、一粒眠，核其所為，係犯毒
    品危害防制條例第四條第二項之販賣第二級毒品罪、及同條
    第四項之販賣第四級毒品罪。核被告轉讓搖頭丸一顆予乙○○之行為，係犯毒品危害防制條例第八條第二項之轉讓第二
    級毒品罪。又所謂著手係指犯罪行為人對於犯罪構成事實開
    始實行而言，被告既有販賣搖頭丸、一粒眠之故意，且與購
    買者乙○○談妥數量、價格，並約定交易地點，達成契約之
    合致，已於約定地點，在被告所駕駛之VW－9359號汽車內將
    扣案毒品拿出，業經證人乙○○證述明確（本院卷第129、1
    30頁），顯已著手於犯罪行為之實行，嗣雖未及交付毒品，
    即為警查獲，致其第二次之販賣行為（九十四年八月十二日
    ）並未得逞，仍應論以販賣罪之未遂犯。被告辯護人辯稱該
    次交易，僅止於約定買賣，尚未著手實施販賣云云，自無足
    採。被告於販賣及轉讓時非法持有第二級毒品搖頭丸之低度
    行為，為販賣及轉讓之高度行為吸收，不另論罪。又毒品危
    害防制條例並不處罰持有第四級毒品之行為，故被告持有第
    四級毒品之行為應不論罪。再按販入及賣出毒品均屬販賣毒
    品行為之一部，倘一次販入之後復行一次賣出，仍僅成立一
    個販賣毒品罪，如一次販入後，復分次賣出，應構成販賣罪
    之連續犯（最高法院八十六年度台覆字第三六號、八十五年
    度台上字第四九四六號判決參照）。被告先後販賣第二級毒
    品搖頭丸既遂及未遂行為，時間緊接，犯罪構成要件相同，
    顯係基於概括犯意為之，為連續犯，應依刑法第五十六條之
    規定論以一販賣第二級毒品既遂罪，除販賣第二級毒品法定
    本刑為無期徒刑部分，依法不得加重外，就其餘法定本刑依
    法加重其刑。被告以一販賣行為「同時」販賣第二級毒品搖
    頭丸、第四級毒品一粒眠，以一行為觸犯二構成要件相異罪
    名，為異種想像競合犯，應依刑法第五十五條規定從其情節
    較重之販賣第二級毒品既遂罪處斷。被告所犯上開二罪間，
    罪名互異，犯意各別，應分論併罰。至公訴人認被告所犯販
    賣第二級毒品、第四級毒品二罪間，亦應論以數罪併罰，容
    有未洽。末按毒品危害防制條例第十七條規定：犯第四條第
    二項、第四項之罪，供出毒品來源，因而破獲者，得減輕其
    刑，其立法意旨重在鼓勵具體供出其上游販毒者，俾資追查
    該毒梟前手及其上游毒品，以杜絕毒品之蔓延與氾濫為目的
    。倘未因其自白進而查獲毒梟前手或其上游毒品者，自不得
    執此邀本條規定之寬減。本件被告被查獲後，雖提供線索，
    供出前手上游為「阿賢」之成年男子，惟因真實姓名不知，
    所在不詳，雖偵查中經台南縣警察局刑警大隊借訊，惟迄未
    據以查獲上游販賣毒品之人或毒品來源，有臺南縣警察局九
    十四年九月二十一日南縣警刑字第0940010451號函附警詢筆
    錄、臺灣嘉義地方法院檢察署九十四年十二月二十二日嘉檢
    慎平94偵4676字第24446號函可查，至被告辯護人辯稱被告
    於偵審中均表明供出上游，應依毒品危害防制條例第十七條
    規定減刑云云，即無足採。
三、爰審酌被告並無犯罪紀錄（有臺灣嘉義地方法院檢察署刑案
    資料查註紀錄表及臺灣高等法院被告前案紀錄表附卷可按）
    ，素行尚佳，其高職一年級肄業，未婚無子女，從事廚師工
    作之智識程度及生活狀況，其意圖獲取不法利益之動機及目
    的，以販賣毒品予下游之手段，查獲販賣、轉讓毒品之次數
    ，轉讓毒品數量雖少，然販賣毒品數量龐大，助長毒品泛濫
    ，戕害國人身心健康，更影響社會治安甚鉅，其初於警詢、
    偵查及準備程序中坦承犯行，惟於審理中翻異前供，飾詞圖
    卸刑責之態度及其他一切情狀，量處如主文所示之刑，並定
    其應執行之刑。被告及指定辯護人則就科刑範圍表達接受有
    期徒刑四年之意願，惟本院審酌刑法第五十七條各款所臚列
    情事後，及考量被告為翻供狡辯，更提供乙○○等人再行賣
    出（乙○○販賣部分，本院另案判決確定），流毒遺害甚深
    ，被告及指定辯護人之意願顯過於輕縱，自無從採納，附此
    敘明。
四、扣案如附表所示之搖頭丸、一粒眠，為查獲之毒品，業經憲
    兵司令部刑事鑑識中心鑑驗如前，應依毒品危害防制條例第
    十八條第一項前段，宣告沒收銷燬之。另扣案前開毒品之外
    包裝袋、及未扣案被告所使用之0000000000號行動電話，為
    被告販賣毒品所用之物，前開行動電話門號不論以何人名義
    租用門號，因該手機等為動產，為其使用並占有，應認其所
    有，且乏證據證明業已滅失而不存在，應依同條例第十九條
    第一項規定，宣告沒收。被告販賣第二級毒品搖頭丸所得財
    物為七萬二千元（九十四年八月初販出，數量三百顆，每顆
    價格二百四十元），應依毒品危害防制條例第十九條第一項
    規定宣告沒收，如全部或一部不能沒收時，以其財產抵償之
    。
據上論斷，應依刑事訴訟法第二百九十九條第一項前段，毒品危
害防制條例第四條第二項、第四項、第八條第二項、第十八條第
一項前段、第十九條第一項，刑法第十一條、第五十六條、第五
十五條、第五十一條第五款，判決如主文。
本案經檢察官侯德人到庭執行職務。
中    華    民    國    95    年    4     月    13    日
                  刑事第一庭審判長法  官  許進國
                                  法  官  鄧晴馨
                                  法  官  蔡廷宜
以上正本證明與原本無異。
如不服本判決，應於判決送達後10日內，向本院提出上訴狀。
中    華    民    國    95    年    4     月    13    日
                                  書記官  蕭琪男
毒品危害防制條例第4條
製造、運輸、販賣第一級毒品者，處死刑或無期徒刑；處無期徒
刑者，得併科新臺幣1千萬元以下罰金。
製造、運輸、販賣第二級毒品者，處無期徒刑或7年以上有期徒
刑，得併科新臺幣7百萬元以下罰金。
製造、運輸、販賣第三級毒品者，處5年以上有期徒刑，得併科
新臺幣5百萬元以下罰金。製造、運輸、販賣第四級毒品者，處3
年以上10年以下有期徒刑，得併科新臺幣3百萬元以下罰金。
製造、運輸、販賣專供製造或施用毒品之器具者，處1年以上7年
以下有期徒刑，得併科新臺幣1百萬元以下罰金。
前五項之未遂犯罰之。
附表（扣案毒品）：
一、搖頭丸：貳佰玖拾伍顆，成份為「甲基安非他命及MDMA 」
    ，共淨重捌拾捌點玖貳公克，取樣壹點伍壹公克鑑析用罄，
    驗後淨重捌拾柒點肆壹公克。
二、一粒眠：貳佰顆，成份為「硝甲西泮（Nimetazepam）、硝
    西泮（Nitrazepam）」，淨重參拾肆點捌參柒陸公克，取樣
    壹點伍壹公克鑑析用罄，驗後淨重參拾肆點參零參伍公克。


司法院資訊處製作；財團法人民間司法改革基金會備份。
